【裁判字號】    94,上訴,1292
【裁判日期】    950105
【裁判案由】    強盜等
【裁判全文】
臺灣高等法院高雄分院刑事判決        94年度上訴字第1292號
上  訴  人
即  被  告  亥○○
                      )
選任辯護人  龍毓梅律師
            吳永茂律師
上  訴  人
即  被  告  ｇ○○
            Ｓ○○
以上2人共同
指定辯護人  本院公設辯護人   孫妙岑
上列上訴人因強盜等案件，不服臺灣高雄地方法院93年度訴字第
2121號中華民國94年5 月24日第一審判決（起訴案號：臺灣高雄
地方法院檢察署93年度偵字第8296、11858 、14241 、14695 、
15213號），提起上訴，本院判決如下：
     主  文
原判決關於亥○○、ｇ○○、Ｓ○○部分均撤銷。
亥○○共同常業強盜，處有期徒刑壹拾貳年，褫奪公權陸年，扣
案如附表三所示之物，均沒收。如附表二所示偽造之「天○○」
署名拾貳枚及指印貳拾玖枚、「辰○○」署名枚及「寅○○」
署名壹枚，均沒收。
ｇ○○共同常業強盜，處有期徒刑壹拾貳年，褫奪公權陸年，扣
案如附表三所示之物，均沒收。如附表二所示偽造「天○○」署
名拾貳枚及指印貳拾玖枚、「辰○○」署名枚及「寅○○」署
名壹枚，均沒收。
Ｓ○○共同意圖為自己不法之所有，結夥三人以上、攜帶兇器以
強暴至使不能抗拒，而取他人之物，累犯，處有期徒刑捌年，褫
奪公權肆年。扣案如附表三編號三所示之玩具手槍壹把、開山刀
貳把均沒收。又轉讓第一級毒品，累犯，處有期徒刑壹年陸月。
應執行有期徒刑玖年肆月，褫奪公權肆年，扣案如附表三編號三
所示之玩具手槍壹把、開山刀貳把均沒收之。
     事  實
一、Ｓ○○曾於民國85年間，因違反肅清煙毒條例及槍砲彈藥刀
    械管制條例案件，經法院分別判處有期徒刑3 年2 月及3 月
    確定，經合併執行後，於88年7 月16日假釋期滿執行完畢。
二、亥○○、ｇ○○及丁○○（已判刑確定）3 人，共同意圖為
    自己不法之所有，並基於常業強盜之犯意聯絡，以3 人或其
    中2 人搭配犯罪之方式（詳如附表一所載），攜帶渠等所有
    可為兇器使用之開山刀、西瓜刀，及玩具手槍、頭套、棉質
    手套等犯罪工具（詳附表三所載），於如附表一所載之犯罪
    時間、地點，亥○○等3 人駕駛車牌號碼C7—1750號自小客
    車（惟作案前均已將車牌卸下或以黃色膠帶貼住車牌，或改
    懸渠等所竊得之車牌號碼VG—9742號車牌）至犯罪地點後，
    3 人均先戴上頭套，以蒙面方式進入強盜處所，並分別手持
    上揭兇器，喝令在場之人不許動，至使Ｐ○○等人不能抗拒
    後，再強取現場之財物，或喝令渠等交付財物（被害人及遭
    強盜之財物，均詳如附表一所載）。亥○○3 人得手後隨即
    駕駛上開汽車逃離現場，並將強盜所得財物朋分花用，而均
    恃以維生。亥○○3 人，於為附表一編號38所載強盜犯行後
    ，為避免渠等暴露形蹤，渠3 人遂另行起意，共同意圖為自
    己不法之所有，於93年4 月11日下午5 時許，在高雄縣茄萣
    鄉○○村○○街70號前，攜帶可為兇器使用之十字起子1 把
    ，共同竊取張秀足所有之VG—9742號自小客車前後車牌2 面
    得手，並懸掛於上開C7—1750號自用小客車上，以供渠等日
    後即附表一編號39至44為強盜犯行時，可矇混他人之用。
三、杜昌廷及ｇ○○及丁○○，於強盜如附表一所載Ｐ○○等人
    財物得手後，為變賣財物以取得現金花用，遂共同基於行使
    偽造私文書之概括犯意，由杜昌廷或ｇ○○持強盜所得之金
    項鍊等物（詳如附表二所載），於如附表二所載時間、地點
    ，分別冒名「天○○」、「辰○○」、「寅○○」，將上開
    財物賣予不知情之林志青及杜春華，亥○○及ｇ○○並在金
    飾來源證明書或手機買賣轉讓合約書上，偽造「天○○」、
    「辰○○」、「寅○○」之署名或按捺指印（偽造之署名及
    指印均詳如附表二所載），以此方式偽造完成上開金飾來源
    證明書或手機買賣轉讓合約書等私文書後，再分別持向林志
    清及杜春華以出售上揭財物而予行使，足以生損害於天○○
    等人。
四、亥○○、丁○○及ｇ○○3 人於強盜如附表編號一所示Ｐ○
    ○等人財物後，因該處有村民聚集打牌，亥○○3 人仍覬覦
    該處之財物，惟因該處位於亥○○住處附近，怕被熟人認出
    ，3 人遂承上揭共同常業強盜之故意，由丁○○撥打電話予
    Ｓ○○（綽號老貴），告知渠等欲至該處為強盜犯行之事，
    並請Ｓ○○邀集願意一同參與犯案之人，Ｓ○○遂聯繫已判
    刑確定之ｃ○○、甲寅○及甲丑○，至高雄縣阿蓮鄉某公墓
    見面，嗣於93年2 月22日中午，亥○○、丁○○、ｇ○○、
    Ｓ○○、ｃ○○、甲寅○、甲丑○7 人在上揭公墓會合後，
    共同意圖為自己不法之所有，並基於強盜之犯意聯絡，協議
    完成每人犯罪分工方式後，由亥○○、丁○○2 人同乘1 部
    自小客車負責在前帶路至犯罪地點，另ｇ○○則與ｃ○○、
    甲寅○、甲丑○另乘1 部自小客車在後跟隨，Ｓ○○則在公
    墓等候。嗣於同日13時50分許，亥○○向ｇ○○等人指明犯
    罪處所後，在附近等候接應，ｇ○○、ｃ○○、甲寅○、甲
    丑○等4 人，則下車並均戴上頭套，以蒙面方式進入上開處
    所，由ｇ○○持玩具手槍1 支、甲寅○、ｃ○○2 人分持開
    山刀各1 支、甲丑○則持斧頭1 支等兇器，以如前所述相同
    之手法，強盜ｗ○○所有之現金新台幣（下同）14,000餘元
    、手錶1 只、手機1 支及皮夾1 只（內有信用卡及提款卡）
    ，及巳○○所有之現金6,000 元及勞力士手錶1 只得手後，
    共同搭乘上開自小客車離開現場。嗣ｇ○○等4 人駕駛上開
    自小客車返回上揭公墓，與丁○○、亥○○及Ｓ○○會合，
    並由丁○○及Ｓ○○當場均分強盜所得財物，共同朋分花用
    。
五、Ｓ○○另於93年1 月初某日，在高雄縣阿蓮鄉○○村○○街
    3 巷10號4 樓之9 住處附近，無償轉讓第一級毒品海洛因約
    1 次施用之數量（未達淨重5 公克以上）予甲寅○施用。（
    甲寅○所涉施用第一級毒品罪嫌部分，另由檢察官偵辦中）
    。
六、嗣經高雄縣警察局刑警大隊循線查獲上情，並分別於如附表
    三所載時間、地點，查獲亥○○等人所有供渠等犯罪所用之
    工具。案經高雄縣警察局刑警大隊報告臺灣高雄地方法院檢
    察署檢察官偵查起訴。
    理   由
甲、程序部分：
壹、證據能力部分：
  (一)按被告以外之人（包括證人、鑑定人、告訴人、被害人及共
    同被告等）於審判外之陳述雖不符刑事訴訟法第159 條之1
    至之4 等4 條之規定，而經當事人於審判程序同意作為證據
    ，法院審酌該言詞陳述或書面陳述作成時之情況，認為適當
    者，亦得為證據；刑事訴訟法第159 條之5 第1 項定有明文
    。立法意旨在於傳聞證據未經當事人之反對詰問予以核實，
    原則上先予排除。惟若當事人已放棄反對詰問權，於審判程
    序中表明同意該等傳聞證據可作為證據；基於尊重當事人對
    傳聞證據之處分權，及證據資料愈豐富，愈有助於真實發見
    之理念，且強化言詞辯論主義，使訴訟程序得以順暢進行，
    上開傳聞證據亦均具有證據能力。
  (二)本件共同被告亥○○、丁○○、ｇ○○、Ｓ○○、ｃ○○、
    甲寅○、甲丑○等之陳述及附表一所示強盜被害人Ｐ○○、
    劉慶輝、曾騰飛、甲丙○、Ｙ○○、ｏ○○、未○○、ｐ○
    ○○、黃祺安、Ｃ○○○、Ｂ○○、Ｊ○○、ｂ○○、辛○
    ○、甲庚○、甲巳○、ｕ○○、蔡正茂、ｖ○○、ｔ○○、
    ｉ○○、莊ｚ○○、乙○○、林世峰、ｌ○○、戌○○、丙
    ○○、Ｑ○○、甲己○、ｎ○○、ｒ○○、ｈ○○、甲卯○
    、Ｔ○○、戊○○、Ｖ○○、Ｍ○○、Ｎ○○、ｙ○○、黃
    ○○、ｘ○○、地○○、甲癸○、Ｕ○○、Ｚ○○、宇○○
    、己○○、甲戊○、Ｄ○○、甲申○、壬○○、ｆ○○、ｅ
    ○、ａ○○、庚○○、Ｋ○○、ｑ○○、申○○、Ｗ○○、
    午○○、ｓ○○○、Ｘ○○、ｊ○○、Ｆ○○、Ｏ○○、甲
    壬○、Ｌ○○、甲辰○、蘇炳民、甲午○、卯○○、ｋ○○
    、Ｉ○○、Ｇ○○、Ｈ○○、ｍ○○、甲甲○、子○、紀雅
    麒、蘇豐、宙○○、ｄ○○、甲乙○、甲丁○○、酉○○、
    甲子○、甲未○、甲○○、Ｅ○○、Ｒ○○、玄○○、癸○
    ○、ｗ○○、巳○○，竊盜被害人甲辛○（張秀足之配偶）
    ，被冒用名義人天○○、辰○○、寅○○及林志青（盈鑫珠
    寶銀樓負責人）、蔡明主（中美通訊行負責人）、杜春華（
    飛揚通訊行負責人）等人之警詢陳述，業經被告亥○○、ｇ
    ○○、Ｓ○○、辯護人及檢察官於本院審判程序同意作為證
    據，並捨棄對共同被告及證人之對質詰問權，本院審酌上開
    筆錄作成時，均出於自由意思，亦無不當取供之情形，認為
    以之作為本案之證據亦屬適當，是上開之證言自具有證據能
    力。
  (三)按被告以外之人於檢察事務官、司法警察官或司法警察調查
    中所為之陳述，與審判中不符時，其先前之陳述具有較可信
    之特別情況，且為證明犯罪事實存否所必要者，得為證據，
    刑事訴訟法第159 條之2 定有明文。本件共同被告丁○○於
    原審審理時證稱：案發當日伊打電話予Ｓ○○，叫他找幾位
    年輕人說要辦事情，他就帶了ｃ○○、甲寅○及甲丑○過來
    ，Ｓ○○有問伊說要做什麼，伊說要處理事情，我們搶完回
    來後，Ｓ○○並沒有分贓物，因為他沒有參與等語，而共同
    被告丁○○於警訊中供承：本件是伊聯絡綽號「老貴」之男
    子（即指被告Ｓ○○）說要搶1 個地方，問他有沒有小弟要
    參與犯案，因為這個地點我們已經搶過了，怕被認出來，所
    以叫「老貴」幫忙找人參與犯案；伊和亥○○共乘1 部車在
    前帶路，指引到作案地點後，伊和亥○○就離開，由ｇ○○
    等4 人下車為強盜犯行；本件搶得之現金由伊和亥○○、ｇ
    ○○分3 分之1 ，其餘3 分之2 由「老貴」與其他3 人分，
    至於手錶、金飾、手機等贓物，均由「老貴」拿走；伊當初
    找Ｓ○○找人參與犯案時，就有告訴他是要去行搶等語明確
    （見被告丁○○第2 、3 、4 次警訊筆錄），是被告警詢所
    為陳述與審判中不符，惟被告丁○○於警訊中先後3 次均出
    於自由意思，無不當取供情事，並一致供稱被告Ｓ○○確係
    知悉渠等欲為強盜之犯行，且丁○○就犯罪經過均供述相當
    詳細，亦未迴避其本身參與之強盜行為，況丁○○製作上揭
    警訊筆錄當時，甫為警方逮捕不久，其欲袒護共犯之警覺性
    亦較原審審理時為低，是丁○○上揭警訊之供詞，顯較原審
    審理中之證詞具有可信性，且為證明被告Ｓ○○犯罪所必要
    ，本院認同案被告丁○○於警訊中關於被告Ｓ○○犯罪部分
    之供述，有證據能力。
乙、實體部分：
壹、被告亥○○、ｇ○○部分：
一、被告亥○○、ｇ○○及共犯丁○○等3 人所犯常業強盜及竊
    盜犯行部分：被告亥○○等3 人有為上揭常業強盜（含附表
    一所載44次強盜犯行，及事實欄第四項所載共同加重強盜犯
    行）及加重竊盜之犯行，業據被告亥○○、ｇ○○於警訊、
    偵查中、原審及本院審理中供承不諱，核與丁○○於原審審
    理時證述，上述強盜之被害人Ｐ○○等人於警訊中指述渠等
    有遭人強盜財物；被害人甲辛○於警訊中指稱確有上揭車牌
    遭竊等情相符，復有被害人等領回遭強盜財物之贓物認領保
    管單等在卷可憑，及扣案之如附表三所示被告亥○○等人所
    有，供渠等犯罪使用之衣褲及開山刀等兇器在卷可資佐證，
    是被告亥○○等2 人此部分之自白與事實相符，事證明確，
    渠等有為上揭常業強盜及竊盜之犯行，均應堪認定。
二、被告亥○○及ｇ○○所犯行使偽造私文書犯行部分：被告亥
    ○○及ｇ○○有為如附表二所載之行使偽造私文書犯行，業
    據被告亥○○及ｇ○○於警訊、偵查中、原審及本院審理中
    均坦白承認，核與證人林志青及杜春華於警訊中證述被告2
    人確有拿金飾或手機等轉賣等情相符，復有偽造之金飾來源
    證明書影本9 紙、手機買賣轉讓合約書影本7 紙附卷可憑，
    及內政部警政署刑事警察局鑑驗書（93年6月21日刑紋字第
    0930125817號）1份在卷可參，是被告亥○○及ｇ○○此部
    分之自白亦與事實相符，事證明確，渠等分別有上揭行使偽
    造私文書之犯行，均應堪認定。
三、按刑法上所謂常業犯，指反覆以同種類行為為目的之社會活
    動之職業性犯罪而言，至於犯罪所得之多寡，是否恃此犯罪
    為唯一之謀生職業，則非所問，縱令兼有其他職業，仍無礙
    於該常業犯罪之成立，最高法院85年台上字第510 號判例可
    資參照。本件被告亥○○供稱伊並無正當職業等語，且被告
    2 人於短短3 個月內，即違犯高達45件強盜犯行，平均每2
    日即違犯1 件，足認被告2 人係以強盜為其謀生之職業甚明
    。另被告2 人所持以竊盜之十字起子1 支，係金屬所製，業
    據被告2 人供述屬實，是該十字起子1 支，客觀上可認對於
    人生命、身體具有危險性，而可為兇器使用。核被告2 人所
    為，均係犯刑法第331 條之常業強盜罪，及同法第321 條第
    3 款、第4 款之結夥3 人以上、攜帶兇器竊盜罪，同法第21
    0 條、第216 條之行使偽造私文書罪。被告2 人與丁○○間
    ，就附表一所載常業強盜及加重竊盜、附表二行使偽造私文
    書犯行，均有犯意聯絡及行為分擔，應論以共同正犯，另就
    事實欄第四項所載加重強盜犯行部分，渠2 人與被告Ｓ○○
    、共犯丁○○、ｃ○○、甲寅○及甲丑○間，亦有犯意聯絡
    及行為分擔，應論以共同正犯。被告亥○○及ｇ○○偽造署
    押之行為，均應為偽造私文書犯行之一部分，又被告2 人偽
    造私文書後持以行使，其偽造之低度行為應為行使之高度行
    為所吸收，均不另論罪。被告亥○○及ｇ○○先後數次行使
    偽造私文書之犯行，時間緊接，犯罪方法類似，且觸犯構成
    要件相同之罪名，顯係基於概括犯意反覆為之，應依連續犯
    規定，論以一罪。被告2 人以上所犯3 罪間，有方法目的之
    牽連關係，應依牽連犯之規定，從一重之常業強盜罪論處。
    另檢察官雖未就被告亥○○及ｇ○○所犯行使偽造私文書罪
    部分提起公訴，惟此部分犯行與起訴之偽造私文書犯行部分
    ，有吸收犯之實質上一罪關係，本院自應一併予以審理。
四、原審予以被告等論科，固非無見，惟查被告等所犯常業強盜
    、加重竊盜、行使偽造私文書3 罪間，有方法目的之牽連犯
    關係，應依牽連犯之規定從一重之常業強盜罪論處。而原判
    決認被告等以上所犯3 罪間，犯意各別，罪名互殊，予以分
    論併罰，即有適用法則不當之違失，自有未合。被告等上訴
    意旨，指原審此部分判決量刑過重不當，雖無足取，然原審
    此部分判決既有上述可議，自應由本院將原審此部分判決撤
    銷改判。審酌被告等所為強盜犯行，高達45件，犯罪情節非
    輕，嚴重危害社會治安，惟念犯後坦承犯行，態度尚佳，及
    其等犯罪手段，強盜所得財物等一切情狀，分別量處如主文
    第2 項、第3 項所示之刑，以資懲儆。如附表二所示偽造之
    署名及指印，係被告亥○○及ｇ○○所共同偽造，均應依刑
    法第219 條規定，宣告沒收。另扣案如附表三所示之物，均
    係被告亥○○等所有，且係供渠等犯罪所用之物，業據被告
    亥○○等供述屬實，均應依刑法第318 條第1 項第2 款規定
    ，宣告沒收。且依被告等犯強盜罪之性質，認有褫奪公權之
    必要，依刑法第37條第2 項規定各宣告褫奪公權6 年。
貳、被告Ｓ○○部分：
一、被告Ｓ○○所犯共同加重強盜犯行部分：訊據被告Ｓ○○矢
    口否認有何上揭共同強盜犯行，辯稱：案發當日丁○○打電
    話予伊，說要辦事情有錢可以賺，伊就幫忙聯絡ｃ○○3 人
    ，伊不知道他們去做什麼，事後也沒有幫忙分贓云云，惟查
    ：
  (1)本件被告Ｓ○○確有如事實欄第四項所載共同加重強盜之犯
    行，業據同案被告丁○○於警訊中（其所供述內容詳上所載
    ）及偵查中供稱：Ｓ○○於我們出發前就知道我們是要去強
    盜等語（見93年度偵字第8296號偵查卷第391 頁）；被告亥
    ○○於原審審理中證稱：本件是丁○○打電話找Ｓ○○，說
    有1 間賭場看他們要不要去搶，後來Ｓ○○就帶ｃ○○他們
    過來公墓，他們都知道要去作案，搶完後贓物是由丁○○及
    Ｓ○○分的等語；被告ｇ○○於原審審理中證稱：我們會合
    時Ｓ○○知道要去行搶，搶完後由Ｓ○○及丁○○負責分贓
    等語屬實，是共同被告丁○○、亥○○及ｇ○○均一致證稱
    被告Ｓ○○確係知悉渠等欲為強盜犯行，且聯繫共同被告ｃ
    ○○、甲寅○及甲丑○一同犯案，渠等亦未迴避本身確有參
    與強盜犯行，自無任意構陷被告Ｓ○○之必要，共同被告丁
    ○○3 人上揭證述，均應堪採信。另參以共同被告甲寅○及
    ｃ○○於原審審理中亦證稱被告Ｓ○○於渠等強盜完畢後，
    在公墓分贓時，被告Ｓ○○確係在場等情，且被告Ｓ○○於
    偵查中已供承：當天伊指派甲寅○、ｃ○○及甲丑○和ｇ○
    ○他們去強盜，工具是ｇ○○他們準備的，事後分錢時伊有
    在場等語屬實（見93年度偵字第15213號偵查卷第68頁），
    足認被告Ｓ○○於接獲丁○○電話後，邀集ｃ○○3 人至公
    墓會合時，其已知悉渠等欲為強盜犯行，而有共同犯意聯絡
    ，且事後亦參與分贓，應可認定。
  (2)共同被告丁○○於原審審理中雖為上揭Ｓ○○沒有分贓，也
    無參與強盜犯行之證述，惟與其警訊中之供詞不符，且其警
    訊中之供述較為可採，已如上述，是其於原審審理中之證述
    ，僅係迴護被告Ｓ○○之詞，不足為採。另共同被告ｃ○○
    及甲寅○雖於原審供述：被告Ｓ○○並未告知渠等欲作何事
    ，係於上車後行至半路時始知悉欲強盜之事云云，惟此點不
    足為採，亦如上述，此部分自亦不足為被告Ｓ○○有利之認
    定。
  (3)此外，復有被害人ｗ○○及巳○○於警訊中之指述，及扣案
    如附表三所示被告亥○○等人所有，供渠等犯罪使用之衣褲
    及開山刀等兇器在卷可資佐證。被告Ｓ○○雖未親至犯罪現
    場為強盜犯行，惟其知悉丁○○欲為強盜行為，且聯繫ｃ○
    ○等3 人參與，則其對於ｇ○○等人所為強盜犯行，基於強
    盜之犯意聯絡範圍內，自應負共同強盜之罪責。是綜上所述
    ，被告Ｓ○○上揭所辯，僅係事後卸責之詞，不足為採，其
    有上揭共同加重強盜之犯行，應堪認定。
二、被告Ｓ○○所犯轉讓第一級毒品犯行部分：上開事實，業據
    被告Ｓ○○於偵查中、原審準備程序中（見原審93年8 月19
    日及93年10月22日準備程序筆錄）及本院審理時供承不諱，
    核與同案被告甲寅○於偵查中供稱：伊曾向Ｓ○○討過毒品
    施用，大約是1 次施用的量，地點在Ｓ○○住處附近等語相
    符。且同案被告甲寅○曾有施用第一級毒品犯行之前科（因
    違反肅清煙毒條例，經法院判處有期徒刑3 年2 月確定），
    有臺灣高等法院被告全國前案紀錄表1 份在卷可查，足認甲
    寅○上揭供述應屬真實，而可採信。被告甲寅○雖於原審審
    理時改稱：毒品是伊和Ｓ○○一起買的，但詳情伊忘了云云
    ，顯係臨訟勾串之詞，不足為採。是綜上所述，被告Ｓ○○
    前揭所辯，僅係臨訟欲圖脫罪之詞，不足為採，其有無償轉
    讓第一級毒品海洛因（約一次施用之量，尚未達淨重5 公克
    以上）予同案被告甲寅○施用之犯行，應堪認定。
三、查共同被告ｃ○○、甲寅○等人持以強盜之開山刀2 把，均
    已開鋒，有照片1 張在卷可憑，客觀上對於人生命、身體具
    有危險性，自可為兇器使用。是核被告Ｓ○○所為，係犯刑
    法第330 條第1 項之攜帶兇器、結夥3 人以上強盜罪。被告
    與亥○○、ｇ○○、丁○○、ｃ○○、甲寅○、甲丑○間，
    就上開強盜犯行，均有犯意聯絡行為分擔，應論以共同正犯
    。被告Ｓ○○就轉讓毒品部分，另犯毒品危害防制條例第8
    條第1 項之轉讓第一級毒品罪。被告Ｓ○○所犯上揭2 罪，
    犯意各別，行為亦殊，應予分論併罰。查被告Ｓ○○有如事
    實欄第1 項所載前科，有臺灣高等法院被告全國前案紀錄表
    2 份在卷可查，渠受有期徒刑之執行完畢，5 年以內再犯本
    件有期徒刑以上之罪，為累犯，應依法加重其刑。
四、原審予以被告Ｓ○○論科，固非無見，惟查(一)被告Ｓ○○所
    犯加重強盜罪部分，其理由欄已就犯罪所用之工具予以宣告
    沒收，而於主文欄未予宣告沒收，自有未合。(二)被告Ｓ○○
    轉讓第一級毒品罪部分，原判決理由欄引用同案被告甲寅○
    偵查中之供述為其論罪依據。然查甲寅○於偵查中之供述，
    係屬被告以外之人於審判外之陳述，何以具有證據能力，得
    為證據，未於理由欄說明，自屬理由不備。被告上訴意旨，
    或否認犯罪，或指摘原判決量刑過重不當，固無足取，然原
    審此部分判決，既有上述可議，自應由本院將原審此部分判
    決撤銷改判。審酌被告有事實欄所載之前科，有台灣高等法
    院被告前案紀錄表在卷可考。素行非佳，茲又參加加重強盜
    犯行，嚴重危害社會治安，及轉讓第一級毒品僅1 次等一切
    情狀，分別量處如主文第4 項所示之刑，並定其應執行刑。
    扣案如附表三編號3 所示之玩具手槍1 把、開山刀2 把，係
    共犯ｇ○○所有，已經其供明在卷，且為供其等犯加重強盜
    罪所用之物，應依刑法第38條第1 項第2 項規定，宣告沒收
    。至於共犯甲丑○犯罪時所持有之斧頭1 把，未經扣案，為
    避免將來執行之困難，不予宣告沒收。且依犯強盜罪之性質
    ，本院認有宣告褫奪公權之必要，並依刑法第37條第2 項之
    規定宣告褫奪公權4年。
據上論斷，應依刑事訴訟法第369 條第1 項前段、第364 條、第
299 條第1 項前段、毒品危害防制條例第8 條第1 項、刑法第11
條、第28條、第56條、第331 條、第330 條第1 項、第321 條第
1 項第3 款、第4 款、第216 條、第210 條、第47條、第55條、
第51條第5 款、第219 條、第38條第1 項第2 款、第37條第2項
，判決如主文。
本案經檢察官林惠到庭執行職務。
中    華    民    國    95    年    1     月    5     日
                  刑事第三庭    審判長法  官  周賢銳
                                      法  官  黃仁松
                                      法  官  謝宏宗
以上正本證明與原本無異。
如不服本判決應於收受本判決後10日內向本院提出上訴書狀，其
未敘述上訴理由者，並得於提起上訴後10日內向本院補提理由書
狀（均須按他造當事人之人數附繕本）「切勿逕送上級法院」。
中    華    民    國    95    年    1     月    6     日
                                      書記官  熊惠津
附錄本判決論罪科刑法條：
毒品危害防制條例第8條第1項
轉讓第一級毒品者，處 1 年以上 7 年以下有期徒刑，得併科新
臺幣 100萬元以下罰金。
中華民國刑法第331條
以犯第328 條或第330條之罪為常業者，處10年以上有期徒刑。
中華民國刑法第330條第1項
犯強盜罪而有第321 條第1 項各款情形之一者，處7 年以上有期
徒刑。
中華民國刑法第321條第1項第3款第4款
犯竊盜罪而有左列情形之一者，處6 月以上、5 年以下有期徒刑
：
三  攜帶兇器而犯之者。
四  結夥3人以上而犯之者。
中華民國刑法第216條
(行使偽造變造或登載不實之文書罪)
行使第210 條至第215 條之文書者，依偽造、變造文書或登載不
實事項或使登載不實事項之規定處斷。
中華民國刑法第210條
(偽造變造私文書罪)
偽造、變造私文書，足以生損害於公眾或他人者，處5 年以下有
期徒刑。
附表一：
 ┌─┬───┬──────┬─────────┬────┐
 │編│行為人│犯罪時間    │被害人及遭強盜之  │備註    │
 │號│      │犯罪地點    │財物（現金均為新台│        │
 │  │      │            │幣）              │        │
 ├─┼───┼──────┼─────────┼────┤
 │1 │亥○○│93.1.24     │Ｐ○○、劉慶輝、金│        │
 │  │丁○○│13時45分    │美霞、陳平吉      │        │
 │  │ｇ○○│台南縣仁德鄉│現金248,000 多元、│        │
 │  │      │大甲村三爺溪│行動電話3 支、手錶│        │
 │  │      │旁塭寮      │2 只              │        │
 ├─┼───┼──────┼─────────┼────┤
 │2 │亥○○│93.1.31     │曾騰飛、甲丙○、陳│        │
 │  │ｇ○○│17時40分    │明強及綽號「發仔」│        │
 │  │      │台南縣仁德鄉│之成年男子        │        │
 │  │      │保安村文賢路│現金27,000多元、手│        │
 │  │      │1 段863號   │錶1只             │        │
 ├─┼───┼──────┼─────────┼────┤
 │3 │亥○○│93.2月初某日│ｏ○○及綽號「陳仔│        │
 │  │丁○○│台南縣仁德鄉│」、「坤仔」、「忠│        │
 │  │ｇ○○│中洲村中洲12│仔」之成年男子    │        │
 │  │      │號之2       │現金10,000餘元    │        │
 ├─┼───┼──────┼─────────┼────┤
 │4 │亥○○│93.2.3      │未○○及不詳姓名成│        │
 │  │丁○○│22時        │年男子4人         │        │
 │  │ｇ○○│高雄縣阿蓮鄉│現金30,000餘元及勞│        │
 │  │      │中正路279 號│力士手錶1只       │        │
 │  │      │貨櫃屋冷飲店│                  │        │
 │  │      │            │                  │        │
 ├─┼───┼──────┼─────────┼────┤
 │5 │亥○○│93.2月上旬某│ｐ○○○、黃祺安及│        │
 │  │丁○○│日          │綽號「文清仔」、「│        │
 │  │ｇ○○│台南縣新化鎮│娥仔」成年人      │        │
 │  │      │那拔里那拔林│現金17,000餘元及金│        │
 │  │      │36之11號    │項鍊1條           │        │
 │  │      │            │                  │        │
 ├─┼───┼──────┼─────────┼────┤
 │6 │亥○○│93.2.4      │Ｃ○○○、朱玉秀、│        │
 │  │丁○○│20時40分    │侯梅玉            │        │
 │  │ｇ○○│高雄係阿蓮鄉│現金17,000餘元、行│        │
 │  │      │復安村187 之│動電話3 支、紅寶石│        │
 │  │      │3號旁貨櫃屋 │戒指、鑽戒、金戒指│        │
 │  │      │            │各1枚             │        │
 ├─┼───┼──────┼─────────┼────┤
 │7 │亥○○│93.2.5      │Ｊ○○            │        │
 │  │丁○○│20時30分    │現金40,000餘元、手│        │
 │  │ｇ○○│高雄縣阿蓮鄉│錶2只             │        │
 │  │      │仁愛路391 巷│                  │        │
 │  │      │5號         │                  │        │
 ├─┼───┼──────┼─────────┼────┤
 │8 │亥○○│93.2.8      │ｂ○○、辛○○、楊│        │
 │  │丁○○│17時30分    │秋碧及綽號「生仔」│        │
 │  │ｇ○○│台南縣仁德鄉│、「素卿仔」之成年│        │
 │  │      │後壁村德善路│人                │        │
 │  │      │90號        │現金31,900餘元、手│        │
 │  │      │            │錶2 只、行動電話1 │        │
 │  │      │            │支                │        │
 ├─┼───┼──────┼─────────┼────┤
 │9 │亥○○│93.2.10     │甲庚○、高蘇伯巧、│        │
 │  │丁○○│20時30分    │梁文斌及綽號「蕭仔│        │
 │  │ｇ○○│高雄縣湖內鄉│」、「豬哥仔」之成│        │
 │  │      │中山路2 段21│年人              │        │
 │  │      │1 之13號姊妹│現金34,000餘元、白│        │
 │  │      │檳榔攤後方貨│金戒指1 枚、飾品戒│        │
 │  │      │櫃屋        │指2枚             │        │
 ├─┼───┼──────┼─────────┼────┤
 │10│亥○○│93.2.12     │甲巳○            │        │
 │  │丁○○│13時30分    │現金33,000餘元、行│        │
 │  │ｇ○○│高雄縣湖內鄉│動電話3支         │        │
 │  │      │保生路298 巷│                  │        │
 │  │      │6號         │                  │        │
 ├─┼───┼──────┼─────────┼────┤
 │11│亥○○│93.2.14     │ｕ○○、蔡正茂、劉│        │
 │  │丁○○│14時23分    │世章、ｔ○○      │        │
 │  │ｇ○○│高雄縣湖內鄉│現金39,500餘元、行│        │
 │  │      │武功街79之1 │動電話3支         │        │
 │  │      │號          │                  │        │
 ├─┼───┼──────┼─────────┼────┤
 │12│亥○○│93.2.24     │ｉ○○            │        │
 │  │丁○○│20時        │現金4,000 元、行動│        │
 │  │ｇ○○│台南縣關廟鄉│電話1支           │        │
 │  │      │中山路2 段24│                  │        │
 │  │      │8 號旁水紫晶│                  │        │
 │  │      │檳榔攤      │                  │        │
 ├─┼───┼──────┼─────────┼────┤
 │13│亥○○│93.2.24     │莊ｚ○○、乙○○  │        │
 │  │丁○○│21時10分    │現金17,000餘元、勞│        │
 │  │ｇ○○│高雄縣阿蓮鄉│力士手錶1 只、金戒│        │
 │  │      │民族路197 號│指1枚             │        │
 │  │      │檳榔攤內    │                  │        │
 ├─┼───┼──────┼─────────┼────┤
 │14│亥○○│93.2.25     │林世峰、林建忠、蘇│        │
 │  │丁○○│22時        │泰合、陳天性      │        │
 │  │ｇ○○│高雄縣阿蓮鄉│現金18,000餘元、行│        │
 │  │      │復興路1150號│動電話2支         │        │
 │  │      │阿惠檳榔攤  │                  │        │
 │  │      │            │                  │        │
 ├─┼───┼──────┼─────────┼────┤
 │15│亥○○│93.2.28     │ｌ○○、楊尚平    │        │
 │  │丁○○│15時40分    │現金9,000 元、行動│        │
 │  │ｇ○○│台南縣仁德鄉│電話2 支、勞力士手│        │
 │  │      │成功路1 段1 │錶1支             │        │
 │  │      │巷內工寮    │                  │        │
 ├─┼───┼──────┼─────────┼────┤
 │16│亥○○│93.3.1      │戌○○、丙○○    │        │
 │  │丁○○│13時40分    │現金36,000餘元、行│        │
 │  │ｇ○○│高雄縣阿蓮鄉│動電話2 支、項鍊1 │        │
 │  │      │港後村港後12│條                │        │
 │  │      │2 之2 號工寮│                  │        │
 │  │      │內          │                  │        │
 ├─┼───┼──────┼─────────┼────┤
 │17│亥○○│93.3月初某日│Ｑ○○、蔡榮三    │        │
 │  │丁○○│15時        │現金3,000餘元     │        │
 │  │ｇ○○│高雄縣岡山鎮│                  │        │
 │  │      │本州路366 號│                  │        │
 │  │      │騎樓        │                  │        │
 ├─┼───┼──────┼─────────┼────┤
 │18│亥○○│93.3月初某日│甲己○及綽號「昌仔│        │
 │  │丁○○│20時        │」之成年人        │        │
 │  │ｇ○○│高雄縣湖內鄉│現金600元         │        │
 │  │      │東方路段「和│                  │        │
 │  │      │平檳榔攤」後│                  │        │
 │  │      │方貨櫃屋    │                  │        │
 ├─┼───┼──────┼─────────┼────┤
 │19│亥○○│93.3月間某日│ｎ○○            │        │
 │  │丁○○│20時55分    │現金98,000餘元、行│        │
 │  │ｇ○○│台南縣關廟鄉│動電話2 支、玉戒指│        │
 │  │      │田中村南雄路│及金戒指各1枚     │        │
 │  │      │「阿連檳榔攤│                  │        │
 │  │      │」後方鐵皮屋│                  │        │
 ├─┼───┼──────┼─────────┼────┤
 │20│亥○○│93.3.5      │ｒ○○、陳龍川、潘│其中戒指│
 │  │丁○○│20時30分    │朝枝、謝文山、葉江│2 枚及金│
 │  │ｇ○○│台南市○○路│山及綽號「雄仔」之│項鍊1 條│
 │  │      │1181巷內廢鐵│成年人            │經被告杜│
 │  │      │場工寮      │現金24,000餘元、手│昌庭冒名│
 │  │      │            │錶1 只、戒指2 枚、│「天○○│
 │  │      │            │金項鍊1條         │」脫售（│
 │  │      │            │                  │即附表二│
 │  │      │            │                  │編號1 部│
 │  │      │            │                  │分）    │
 ├─┼───┼──────┼─────────┼────┤
 │21│亥○○│93.3.6      │ｈ○○            │        │
 │  │丁○○│15時        │現金600 元、行動電│        │
 │  │ｇ○○│高雄縣湖內鄉│話2支             │        │
 │  │      │海埔村和平路│                  │        │
 │  │      │2 號後方魚塭│                  │        │
 │  │      │工寮內      │                  │        │
 ├─┼───┼──────┼─────────┼────┤
 │22│亥○○│93.3.7      │甲卯○、Ｔ○○、王│        │
 │  │丁○○│21時30分    │志遠、Ｖ○○、曹寶│        │
 │  │ｇ○○│台南市○○路│月、Ｎ○○        │        │
 │  │      │925 巷228 之│現金80,000餘元、行│        │
 │  │      │1號         │動電話4 支、金項鍊│        │
 │  │      │            │3條               │        │
 ├─┼───┼──────┼─────────┼────┤
 │23│亥○○│93.3.9      │ｙ○○            │        │
 │  │丁○○│16時        │現金10,300元、行動│        │
 │  │      │高雄縣湖內鄉│電話1支           │        │
 │  │      │劉家村魚塭工│                  │        │
 │  │      │寮          │                  │        │
 ├─┼───┼──────┼─────────┼────┤
 │24│亥○○│93.3.12     │黃○○、葉清峰、莊│        │
 │  │丁○○│11時30分    │金松              │        │
 │  │ｇ○○│高雄縣湖內鄉│現金6,300 餘元、行│        │
 │  │      │湖中路687 巷│動電話2 支、金戒指│        │
 │  │      │42號對面魚塭│1枚               │        │
 │  │      │工寮        │                  │        │
 ├─┼───┼──────┼─────────┼────┤
 │25│亥○○│93.3.12     │ｘ○○、蘇明智、廖│        │
 │  │丁○○│11時50分    │建發              │        │
 │  │ｇ○○│高雄縣湖內鄉│現金22,000餘元、行│        │
 │  │      │中賢村中正路│動電話5支         │        │
 │  │      │2 段397 巷97│                  │        │
 │  │      │號附近工寮  │                  │        │
 │  │      │            │                  │        │
 ├─┼───┼──────┼─────────┼────┤
 │26│亥○○│93.3.12     │地○○、甲癸○、方│其中行動│
 │  │丁○○│15時        │吉雄、施興、陳麗春│電話3 支│
 │  │ｇ○○│台南縣仁德鄉│、胡玉            │經被告程│
 │  │      │成功村成功2 │現金34,000餘元、行│英信冒名│
 │  │      │街32巷6號   │動電話4 支、金項鍊│「天○○│
 │  │      │            │、白金項鍊各1 條、│」脫售（│
 │  │      │            │戒指2枚           │即附表二│
 │  │      │            │                  │編號8 部│
 │  │      │            │                  │分）另金│
 │  │      │            │                  │項鍊及白│
 │  │      │            │                  │金項鍊各│
 │  │      │            │                  │1 條、戒│
 │  │      │            │                  │指2 枚經│
 │  │      │            │                  │被告杜昌│
 │  │      │            │                  │庭冒名「│
 │  │      │            │                  │天○○」│
 │  │      │            │                  │脫售（即│
 │  │      │            │                  │附表二編│
 │  │      │            │                  │號2 部分│
 │  │      │            │                  │）      │
 ├─┼───┼──────┼─────────┼────┤
 │27│亥○○│93.3.17     │Ｕ○○、Ｚ○○、呂│        │
 │  │丁○○│22時        │仲源及綽號「土豆」│        │
 │  │ｇ○○│高雄縣橋頭鄉│、「俊庭」之成年男│        │
 │  │      │白樹村建樹路│子                │        │
 │  │      │172之1號    │現金1,600 餘元及行│        │
 │  │      │            │動電話4支         │        │
 ├─┼───┼──────┼─────────┼────┤
 │28│亥○○│93.3.19     │宇○○、曾懷清、林│        │
 │  │丁○○│18時40分    │俊良及綽號「蔡仔」│        │
 │  │      │高雄縣岡山鎮│之成年男子        │        │
 │  │      │岡山北路181 │現金33,000餘元、行│        │
 │  │      │號旁貨櫃屋  │動電話3 支及項鍊1 │        │
 │  │      │            │條                │        │
 ├─┼───┼──────┼─────────┼────┤
 │29│亥○○│93.3.20     │己○○、甲戊○、唐│其中行動│
 │  │丁○○│15時45分    │榮華、甲申○      │電話4 支│
 │  │ｇ○○│高雄縣湖內鄉│現金252,000 餘元、│經被告程│
 │  │      │東方陸春園高│行動電話4 支、白金│英信冒名│
 │  │      │桿60號旁魚塭│項鍊1 條、戒指2 枚│「天○○│
 │  │      │工寮        │、手錶1只         │」脫售（│
 │  │      │            │                  │即附表二│
 │  │      │            │                  │編號9 部│
 │  │      │            │                  │分）另白│
 │  │      │            │                  │金項鍊1 │
 │  │      │            │                  │條及金戒│
 │  │      │            │                  │指2 枚經│
 │  │      │            │                  │被告杜昌│
 │  │      │            │                  │庭冒名「│
 │  │      │            │                  │辰○○」│
 │  │      │            │                  │脫售（即│
 │  │      │            │                  │附表二編│
 │  │      │            │                  │號3 部分│
 │  │      │            │                  │）      │
 │  │      │            │                  │        │
 ├─┼───┼──────┼─────────┼────┤
 │30│亥○○│93.3.24     │壬○○、ｆ○○、曾│        │
 │  │丁○○│20時        │寅及綽號「林仔」、│        │
 │  │ｇ○○│高雄縣茄萣鄉│「游仔」之成年男子│        │
 │  │      │嘉賜村濱海路│現金25,000餘元、行│        │
 │  │      │3段116號    │動電話1 支、戒指1 │        │
 │  │      │            │枚                │        │
 ├─┼───┼──────┼─────────┼────┤
 │31│亥○○│93.3.26     │ａ○○、庚○○、朱│        │
 │  │丁○○│21時30分    │龍忠、蔡文雅      │        │
 │  │ｇ○○│高雄縣岡山鎮│現金32,000餘元、行│        │
 │  │      │嘉興東路39號│動電話2支手錶1只  │        │
 │  │      │旁貨櫃屋    │                  │        │
 ├─┼───┼──────┼─────────┼────┤
 │32│亥○○│93.3.29     │Ｋ○○、ｑ○○、吳│        │
 │  │丁○○│20時30分    │俊龍              │        │
 │  │ｇ○○│台南縣仁德鄉│現金150,000 餘元、│        │
 │  │      │中正路1 段96│行動電話10支      │        │
 │  │      │號阿卿檳榔攤│                  │        │
 │  │      │            │                  │        │
 ├─┼───┼──────┼─────────┼────┤
 │33│亥○○│93.4.2      │申○○、Ｗ○○、李│其中行動│
 │  │丁○○│22時40分    │文勝、ｓ○○○、陳│電話3 支│
 │  │ｇ○○│台南縣歸仁鄉│明來、李阿一      │經被告程│
 │  │      │南興村民生北│現金18,000餘元、行│英信冒名│
 │  │      │街菁龍檳榔攤│動電話6 支、手錶2 │「天○○│
 │  │      │            │只、鑽戒、白金戒指│」脫售（│
 │  │      │            │各1枚、金項鍊1條  │即附表二│
 │  │      │            │                  │編號10部│
 │  │      │            │                  │分）另金│
 │  │      │            │                  │項鍊1 條│
 │  │      │            │                  │、鑽戒及│
 │  │      │            │                  │白金戒指│
 │  │      │            │                  │各1 枚經│
 │  │      │            │                  │被告杜昌│
 │  │      │            │                  │庭冒名「│
 │  │      │            │                  │天○○」│
 │  │      │            │                  │脫售（即│
 │  │      │            │                  │附表二編│
 │  │      │            │                  │號4 部分│
 │  │      │            │                  │）      │
 ├─┼───┼──────┼─────────┼────┤
 │34│亥○○│93.4.4      │Ｘ○○、ｊ○○、高│        │
 │  │丁○○│20時20分    │益誠、陳勝男      │        │
 │  │ｇ○○│台南縣仁德鄉│現金53,000餘元、行│        │
 │  │      │二仁路1 段11│動電話4 支、勞力士│        │
 │  │      │1 號慶一汽車│手錶1只           │        │
 │  │      │商行        │                  │        │
 ├─┼───┼──────┼─────────┼────┤
 │35│亥○○│93.4.6      │Ｏ○○、甲壬○、曹│其中金項│
 │  │丁○○│20時        │素琴、陳淑款      │鍊1 條經│
 │  │ｇ○○│台南縣歸仁鄉│現金27,800餘元、行│被告杜昌│
 │  │      │六甲村六甲路│動電話2 支、手錶1 │庭冒名「│
 │  │      │326號       │只、金項鍊1 條、寶│辰○○」│
 │  │      │            │石墜子項鍊1條     │脫售（即│
 │  │      │            │                  │附表二編│
 │  │      │            │                  │號5 部分│
 │  │      │            │                  │）      │
 ├─┼───┼──────┼─────────┼────┤
 │36│亥○○│93.4.6      │甲辰○、吳文展、潘│        │
 │  │丁○○│21時50分    │金寶、蘇碧雲、黃錦│        │
 │  │ｇ○○│高雄縣阿蓮鄉│昌                │        │
 │  │      │中路村78之32│現金25,000元、行動│        │
 │  │      │號          │電話1 支、手錶1 只│        │
 │  │      │            │、鑽石項鍊1條     │        │
 ├─┼───┼──────┼─────────┼────┤
 │37│亥○○│93.4.9      │蘇炳民、甲午○、呂│        │
 │  │丁○○│21時40分    │安華、ｋ○○、林明│        │
 │  │ｇ○○│台南市南區明│華                │        │
 │  │      │興路708號   │現金28,000餘元、行│        │
 │  │      │            │動電話2 支、金戒指│        │
 │  │      │            │1枚               │        │
 ├─┼───┼──────┼─────────┼────┤
 │38│亥○○│93.4.9      │Ｉ○○、Ｇ○○、高│其中行動│
 │  │丁○○│22時30分    │寶川、劉佳豪、鄭秋│電話3 支│
 │  │ｇ○○│高雄縣阿蓮鄉│田                │經被告程│
 │  │      │中路村302號 │現金19,400餘元、行│英信冒名│
 │  │      │            │動電話3 支、手錶3 │「天○○│
 │  │      │            │只、戒指3 枚、鑽戒│」脫售（│
 │  │      │            │1只               │即附表二│
 │  │      │            │                  │編號12部│
 │  │      │            │                  │分）另金│
 │  │      │            │                  │戒指3 枚│
 │  │      │            │                  │經被告杜│
 │  │      │            │                  │昌庭冒名│
 │  │      │            │                  │「天○○│
 │  │      │            │                  │」脫售（│
 │  │      │            │                  │即附表二│
 │  │      │            │                  │編號6 部│
 │  │      │            │                  │分）    │
 ├─┼───┼──────┼─────────┼────┤
 │39│亥○○│93.4.13     │ｍ○○、甲甲○、朱│其中行動│
 │  │丁○○│16時40分    │娟、紀雅麒、蘇豐  │電話3 支│
 │  │      │高雄縣岡山鎮│現金195,000 餘元、│經被告杜│
 │  │      │通校路150號 │行動電話5 支、白金│昌庭冒名│
 │  │      │            │珍珠項鍊1條       │「天○○│
 │  │      │            │                  │」脫售（│
 │  │      │            │                  │即附表二│
 │  │      │            │                  │編號13部│
 │  │      │            │                  │分）    │
 ├─┼───┼──────┼─────────┼────┤
 │40│亥○○│93.4.15     │宙○○、ｄ○○、蔡│        │
 │  │丁○○│20時30分    │士雄              │        │
 │  │ｇ○○│高雄縣路竹鄉│現金5,100 餘元、行│        │
 │  │      │甲北村環球路│動電話1 支、手錶2 │        │
 │  │      │與大智路口雙│只、戒指1枚       │        │
 │  │      │冬檳榔攤    │                  │        │
 ├─┼───┼──────┼─────────┼────┤
 │41│亥○○│93.4.16     │甲丁○○、酉○○、│其中行動│
 │  │丁○○│14時30分    │甲子○、蔡良聰    │電話2 支│
 │  │ｇ○○│高雄縣路竹鄉│現金27,000餘元、行│經被告程│
 │  │      │頂寮村大公路│動電話3 支、勞力士│英信冒名│
 │  │      │興達加油站南│手錶2 只、白金鑽戒│「天○○│
 │  │      │側魚塭寮內  │1枚、金戒子2枚    │」脫售（│
 │  │      │            │                  │即附表二│
 │  │      │            │                  │編號14部│
 │  │      │            │                  │分）    │
 ├─┼───┼──────┼─────────┼────┤
 │42│亥○○│93.4.16     │甲未○、甲○○、翁│其中行動│
 │  │丁○○│16時30分    │志忠、潘鳳美、陳德│電話1 支│
 │  │ｇ○○│台南市南區明│宏                │經被告程│
 │  │      │興路辣妹檳榔│現金15,500餘元、行│英信冒名│
 │  │      │攤後方鐵皮屋│動電話3支         │「天○○│
 │  │      │            │                  │」脫售（│
 │  │      │            │                  │即附表二│
 │  │      │            │                  │編號14部│
 │  │      │            │                  │分）    │
 ├─┼───┼──────┼─────────┼────┤
 │43│亥○○│93.4.18     │Ｒ○○、玄○○、石│        │
 │  │丁○○│19時30分    │英霜、蘇榮海、蘇榮│        │
 │  │ｇ○○│台南市南區南│吉                │        │
 │  │      │和路131號   │現金11,400餘元、行│        │
 │  │      │            │動電話2 支、銀戒指│        │
 │  │      │            │2枚、鑽戒1枚      │        │
 │  │      │            │                  │        │
 ├─┼───┼──────┼─────────┼────┤
 │44│亥○○│93.4.18     │Ａ○○、丑○○、吳│其中金項│
 │  │丁○○│22時        │志文、謝慈宜、蔡明│鍊2 條經│
 │  │ｇ○○│台南縣仁德鄉│祥                │被告杜昌│
 │  │      │大甲村行大街│現金52,900餘元、手│庭冒名「│
 │  │      │480 巷25號  │錶1 只、戒指1 枚、│寅○○」│
 │  │      │            │金項鍊2條         │脫售（即│
 │  │      │            │                  │附表二編│
 │  │      │            │                  │號7 部分│
 │  │      │            │                  │）      │
 └─┴───┴──────┴─────────┴────┘
附表二：
 ┌──┬───┬─────┬─────────┬────┐
 │編號│行為人│犯罪時間  │偽造之署押        │備註    │
 │    │      │犯罪地點  │                  │        │
 ├──┼───┼─────┼─────────┼────┤
 │1   │亥○○│93.3.8    │冒名「天○○」出售│此部分為│
 │    │      │台南市金華│金項鍊1 條及金戒指│附表一編│
 │    │      │路2 段191 │2 枚              │號20被害│
 │    │      │號盈鑫珠寶│在金飾來源證明書上│人所有之│
 │    │      │銀樓      │偽造「天○○」署名│財物    │
 │    │      │          │1枚               │        │
 ├──┼───┼─────┼─────────┼────┤
 │2   │同上  │93.3.12   │冒名「天○○」出售│此部分為│
 │    │      │同上      │金項鍊及白金項鍊各│附表一編│
 │    │      │          │1條、戒指2枚      │號26被害│
 │    │      │          │在金飾來源證明書2 │人所有之│
 │    │      │          │份上分別偽造「周世│財物    │
 │    │      │          │浩」署名各1枚     │        │
 ├──┼───┼─────┼─────────┼────┤
 │3   │同上  │93.3.22   │冒名「辰○○」出售│此部分為│
 │    │      │同上      │白金項鍊1 條、金戒│附表一編│
 │    │      │          │指2 枚            │號29被害│
 │    │      │          │在金飾來源證明書2 │人所有之│
 │    │      │          │份上分別偽造「呂裕│財物    │
 │    │      │          │仁」署名各1枚     │        │
 │    │      │          │                  │        │
 ├──┼───┼─────┼─────────┼────┤
 │4   │同上  │93.4.3    │冒名「天○○」出售│此部分為│
 │    │      │同上      │金項鍊1 條及白金戒│附表一編│
 │    │      │          │指2 枚            │號33被害│
 │    │      │          │在金飾來源證明書上│人所有之│
 │    │      │          │偽造「天○○」署名│財物    │
 │    │      │          │1枚               │        │
 ├──┼───┼─────┼─────────┼────┤
 │5   │同上  │93.4.7    │冒名「辰○○」出售│此部分為│
 │    │      │同上      │金項鍊1條         │附表一編│
 │    │      │          │在金飾來源證明書上│號35被害│
 │    │      │          │偽造「辰○○」署名│人所有之│
 │    │      │          │1枚               │財物    │
 ├──┼───┼─────┼─────────┼────┤
 │6   │同上  │93.4.10   │冒名「天○○」出售│此部分為│
 │    │      │同上      │金戒指            │附表一編│
 │    │      │          │在金飾來源證明書上│號38被害│
 │    │      │          │偽造「天○○」署名│人所有之│
 │    │      │          │1枚               │財物    │
 ├──┼───┼─────┼─────────┼────┤
 │7   │同上  │93.4.19   │冒名「寅○○」出售│此部分為│
 │    │      │同上      │金項鍊2條         │附表一編│
 │    │      │          │在金飾來源證明書上│號44被害│
 │    │      │          │偽造「寅○○」署名│人所有之│
 │    │      │          │1枚               │財物    │
 ├──┼───┼─────┼─────────┼────┤
 │8   │ｇ○○│93.3.12   │冒名「天○○」出售│此部分為│
 │    │      │高雄市民族│行動電話3支       │附表一編│
 │    │      │一路243 號│在手機買賣轉讓合約│號26被害│
 │    │      │飛揚通訊手│書上偽造「天○○」│人所有之│
 │    │      │機生活館  │署名1 枚、指印4枚 │財物    │
 ├──┼───┼─────┼─────────┼────┤
 │9   │同上  │93.3.20   │冒名「天○○」出售│此部分為│
 │    │      │同上      │行動電話4支       │附表一編│
 │    │      │          │在手機買賣轉讓合約│號29被害│
 │    │      │          │書上偽造「天○○」│人所有之│
 │    │      │          │署名1枚、指印5枚  │財物    │
 │    │      │          │                  │        │
 ├──┼───┼─────┼─────────┼────┤
 │10  │同上  │93.4.3    │冒名「天○○」出售│其中行動│
 │    │      │同上      │行動電話4支       │電話3 支│
 │    │      │          │在手機買賣轉讓合約│為附表一│
 │    │      │          │書偽造「天○○」署│編號33被│
 │    │      │          │名1枚及指印5枚    │害人所有│
 │    │      │          │                  │之財物  │
 │    │      │          │                  │        │
 ├──┼───┼─────┼─────────┼────┤
 │11  │同上  │93.4.6    │冒名「天○○」出售│        │
 │    │      │同上      │行動電話3支       │        │
 │    │      │          │在手機買賣轉讓合約│        │
 │    │      │          │書上偽造「天○○」│        │
 │    │      │          │署名1 枚及指印4枚 │        │
 ├──┼───┼─────┼─────────┼────┤
 │12  │同上  │93.4.10   │冒名「天○○」出售│此部分為│
 │    │      │同上      │行動電話3支       │附表一編│
 │    │      │          │在手機買賣轉讓合約│號38被害│
 │    │      │          │書上偽造「天○○」│人所有之│
 │    │      │          │署名1 枚及指印4枚 │財物    │
 ├──┼───┼─────┼─────────┼────┤
 │13  │亥○○│93.4.14   │冒名「天○○」出售│此部分為│
 │    │      │同上      │行動電話3支       │附表一編│
 │    │      │          │在手機買賣轉讓合約│號39被害│
 │    │      │          │書上偽造「天○○」│人所有之│
 │    │      │          │署名1 枚及指印3枚 │財物    │
 ├──┼───┼─────┼─────────┼────┤
 │14  │ｇ○○│93.4.16   │冒名「天○○」出售│此部分為│
 │    │      │同上      │行動電話3支       │附表一編│
 │    │      │          │在手機買賣轉讓合約│號42被害│
 │    │      │          │書上偽造「天○○」│人所有之│
 │    │      │          │署名1 枚及指印4枚 │財物    │
 ├──┴───┴─────┴─────────┴────┤
 │被告亥○○合計偽造「天○○」署名6 枚及指印3 枚、「呂裕│
 │仁」署名3 枚、「寅○○」署名1 枚，被告ｇ○○合計偽造「│
 │天○○」署名6枚及指印26枚                             │
 └───────────────────────────┘
 附表三：
 ┌──┬────┬─────┬───┬─────────┐
 │編號│時間    │地點      │所有人│ 查扣物品         │
 ├──┼────┼─────┼───┼─────────┤
 │1   │93.04.20│台南縣仁德│亥○○│門號0000000000SIM │
 │    │晚上7時4│鄉大甲村行│      │卡一張、長袖上衣3 │
 │    │0分     │大街235號 │      │件、短袖襯衫1 件、│
 │    │        │號        │      │長褲2 件、口罩4 個│
 │    │        │          │      │。                │
 ├──┼────┼─────┼───┼─────────┤
 │2   │93.04.20│台南縣仁德│丁○○│短袖襯衫1 件、牛仔│
 │    │晚上8時5│鄉○○路1 │      │長褲1件。         │
 │    │0分     │段763 巷20│      │                  │
 │    │        │號後方鐵皮│      │                  │
 │    │        │屋        │      │                  │
 ├──┼────┼─────┼───┼─────────┤
 │3   │93.04.20│高雄縣玉庫│ｇ○○│棉質頭套5 個、白色│
 │    │晚上7時3│村玉庫104 │      │棉質手套8 只、黑色│
 │    │0分     │之8號     │      │上衣2 件、便帽3 頂│
 │    │        │          │      │、花色口罩1 只、黃│
 │    │        │          │      │色膠帶4 捲、黑色玩│
 │    │        │          │      │具手槍2 支（含彈匣│
 │    │        │          │      │2 個）、開山刀2 支│
 │    │        │          │      │、西瓜刀1 支、灰色│
 │    │        │          │      │背包1 只、銀灰色小│
 │    │        │          │      │背包1 只、黑色旅行│
 │    │        │          │      │袋1只             │
 └──┴────┴─────┴───┴─────────┘
                                               A


司法院資訊處製作；財團法人民間司法改革基金會備份。
